臺灣臺北地方法院民事裁定  
111年度勞補字第203號
原      告  王玉婷  
被      告  奇資訊保安及網絡有限公司

法定代理人  葉家傑  
上列當事人間請求確認僱傭關係等事件，本院裁定如下：
    主  文
原告應於本裁定送達後5日內繳納第一審裁判費新臺幣9,804元，
逾期未補正，即駁回原告之訴。
    理  由
一、按提起民事訴訟，應依民事訴訟法第77條之13或第77條之14
    之規定繳納裁判費，茲屬必備之程式。又按以一訴主張數項
    標的者，其價額合併計算之。但所主張之數項標的互相競合
    或應為選擇者，其訴訟標的價額，應依其中價額最高者定之
    ；有關勞動事件之處理，依本法之規定；本法未規定者，適
    用民事訴訟法及強制執行法之規定；因定期給付涉訟，其訴
    訟標的之價額，以權利存續期間之收入總數為準；期間未確
    定時，應推定其存續期間。但超過5年者，以5年計算；因確
    認僱傭關係或給付工資、退休金或資遣費涉訟，勞工或工會
    起訴或上訴，暫免徵收裁判費三分之二，民事訴訟法第77條
    之2第1項、勞動事件法第15條、第11條、第12條第1項定有
    明文。另原告之訴，有起訴不合程式或不備其他要件者，法
    院應以裁定駁回之，但其情形可以補正者，審判長應訂期間
    先命補正，民事訴訟法第249條第1項第6款亦有明文。
二、經查，原告起訴聲明：「㈠確認兩造間僱傭關係存在。㈡被告
    應自民國110年10月6日起至原告復職日止，按月於當月5日
    給付原告新臺幣（下同）4萬5,000元，及自各期應給付日之
    次日起至清償日止，按週年利率5％計算之利息。㈢被告應自1
    10年10月6日起至原告復職日止，按月提撥勞工退休金2,700
    元至原告勞工退休金專戶。㈣資遣不合法，要求取消資遣並
    確認考核內容是否正確。」就聲明第1項確認兩造間僱傭關
    係存在部分，原告於66年9月5日出生，距勞動基準法第54條
    第1項第1款規定強制退休之年齡超過5年，依勞動事件法第1
    1條規定，推定本件僱傭關係存續期間為5年，而原告主張其
    每月薪資4萬5,000元及應提繳之勞工退休金2,700元，則本
    項訴訟標的價額應核定為286萬2,000元【計算式：（4萬5,0
    00＋2,700）×12月×5年＝286萬2,000元】；就聲明第2、3、4
    項雖與聲明第1項為不同訴訟標的，惟均係以聲明第1項請求
    確認僱傭關係存在為前提，則自經濟上觀之，其訴訟目的一
    致，不超出終局標的範圍，訴訟標的價額應擇其中價額較高
    者定之（最高法院95年度台抗字第64號裁定意旨參照），故
    本件應以聲明第1項之價額286萬2,000元定之，原應繳納裁
    判費2萬9,413元，惟原告係提起確認僱傭關係涉訟，依勞動
    事件法第12條第1項規定，應暫免徵收裁判費之三分之二，
    故原告應繳納第一審裁判費9,804元（計算式：2萬9,413×1/
    3＝9,804元，元以下四捨五入）。茲限原告於本裁定送達後5
    日內，補正如主文所示之事項，逾期未補正，即駁回原告之
    訴。
三、依民事訴訟法第249條第1項但書，裁定如主文。　　
中　　華　　民　　國　　111 　年　　3 　　月　　25　　日
                      勞動法庭法　官　  梁夢迪
以上正本係照原本作成。
如不服本裁定關於核定訴訟標的價額部分，應於送達後10日內向
本院提出抗告狀，並繳納抗告費新臺幣1,000元；其餘關於命補
繳裁判費部分，不得抗告。
中　　華　　民　　國　　111 　年　　3 　　月　　25　　日
                              書記官　  石勝尹